臺灣桃園地方法院刑事判決　　　　　　　　　　　　　九十年度易字第二五五三號
　　公　訴　人　臺灣桃園地方法院檢察署檢察官
　　被　　　告　甲○○
右列被告因侵占案件，經檢察官提起公訴（九十年度偵字第一四六二五號），本院判
決如左：
        主  文
甲○○無罪。
        理  由
一、公訴意旨略以：被告甲○○自民國八十八年三月間起任職春兆國際行銷股份有限
    公司（以下簡稱春兆公司）之送貨員，負責春兆公司桃園地區客戶冰品及冷涷食
    品之送貨及貨款之收取業務，為從事業務之人，詎竟基於意圖為自己不法所有之
    概括犯意，自同年十月間某日起至同年十一月間某日止，多次將其業務上向客戶
    「８８８海產」等收取之九、十月份貨款共計新台幣（下同）九萬五千五百六十
    七元未繳回公司而變易持有為所有侵占入己，嗣被告甲○○於同年十一月間起即
    無故曠職，經春兆公司查明，始悉上情。因認被告甲○○涉有刑法第三百三十六
    條第二項之業務侵占罪嫌云云。
二、按犯罪事實應依證據認定之，無證據不得推定其犯罪事實；不能證明被告犯罪者
    ，應諭知無罪之判決，刑事訴訟法第一百五十四條、第三百零一條第一項分別定
    有明文。又按事實之認定，應憑證據，如不能發現相當證據，或證據不足以證明
    ，自不能以推測或擬制之方法，以為裁判基礎；認定不利於被告之事實，該依積
    極證據，苟積極證據不足為不利於被告事實之認定時，即應為有利於被告之認定
    ，更不必有何有利之證據，最高法院著有四十年台上字第八六號、三十年上字第
    八一六號判例足資參照。再按刑法第三百三十五條第一項之侵占罪，必須行為人
    持有他人之物而實行不法領得之意思，始能構成，最高法院二十年上字第一五七
    三號判例可資參照。
三、訊據被告甲○○固坦承於右揭時地任職於告訴人春兆公司，以及曾收取上開貨款
    而未交回公司等情，惟堅決否認有何業務侵占犯行，辯稱：因公司積欠伊二個月
    之薪資未給付，伊才會將所收取貨款作扣抵之用，伊並無侵占貨款之意等語。經
    查：經本院質之告訴人春兆公司代理人葉佐淦供稱：「我們已和解，被告錢已經
    付了，我們清算結果，被告有拿這筆貨款的錢，我們公司沒有欠他薪水，之前有
    這誤會是因為被告認為貨已送出部分就可以計算成他的利潤，可是我們公司認為
    要扣掉他離職後退貨部分，雙方對薪資計算有誤解。」等語（見本院九十年十二
    月二十七日審理筆錄）。復稽之被告係因與告訴人公司間就薪資計算有誤會才將
    應繳回公司之貨款扣住，並且確有向公司說明貨款未繳回之原因等情，亦據告訴
    人春兆公司代理人葉佐淦供稱：「（被告收取貨款後，有無說沒有繳回貨款的原
    因？）他有說是因為薪水沒有算清楚。」等語，而嗣經雙方結算結果，已確認雙
    方間確係出於誤會所致，被告並如數給付差額款項共九萬元，此有和解書一紙附
    卷可稽，可見被告並無意圖為自己不法之所有而將貨款侵吞入己之意，是被告所
    辯上情，應堪採信，被告既無為自己不法所有將前揭貨款予以侵占入己之故意，
    尚與刑法第三百三十六條第二項之業務侵占罪之構成要件不合，是被告與告訴人
    春兆公司所涉，應止於民事糾葛。此外，復查無其他積極證據，足資證明被告有
    公訴人所指之業務侵占犯行，因認不能證明被告犯罪，依前揭說明，自應為被告
    甲○○無罪之諭知。
據上論斷，應依刑事訴訟法第三百零一條第一項，判決如主文。
本案經檢察官柯怡如到庭執行職務。
中　　　華　　　民　　　國　　九十一　　年　　　一　　　月　　　八　　　日
                                臺灣桃園地方法院刑事第一庭
                                    法  官    陳  永  來
右正本證明與原本無異。
如不服本判決，應於判決送達後十日內向本院提出上訴狀( 應附繕本 )，上訴於
臺灣高等法院。
